臺灣苗栗地方法院刑事判決　　　　　　　 94年度訴緝字第9號
公　訴　人　臺灣苗栗地方法院檢察署檢察官
被　　　告　甲○○
　　　　　　　　　　　弄4號3.
上列被告因毒品危害防制條例案件，經檢察官提起公訴（台灣苗
栗地方法院檢察署93年度毒偵字第372 號），及移送併辦（台灣
苗栗地方法院檢察署93年度毒偵字第801 號、台灣苗栗地方法院
檢察署93年度毒偵字第1145號、台灣板橋地方法院檢察署93年度
毒偵字第5683號），本院合議庭裁定後，以簡式審判程序判決如
下：
    主  文
甲○○連續施用第一級毒品，累犯，處有期徒刑壹年；第三次扣
案之海洛因壹小包淨重零點壹貳公克（空包裝重零點壹玖公克）
沒收銷燬之，第一次扣案之注射針筒壹支，第二次扣案之電子磅
秤壹個、注射針筒參支，第三次扣案之注射針筒貳支均沒收；又
連續施用第二級毒品，累犯，處有期徒刑捌月；第二次扣案之安
非他命毛重參點玖公克沒收銷燬之，第一次扣案之玻璃吸管壹支
沒收。應執行有期徒刑壹年陸月；第三次扣案之海洛因壹小包淨
重零點壹貳公克（空包裝重零點壹玖公克）、第二次扣案之安非
他命毛重參點玖公克均沒收銷燬之，第一次扣案之注射針筒壹支
、玻璃吸管壹支，第二次扣案之電子磅秤壹個、注射針筒參支，
第三次扣案之注射針筒貳支均沒收。
    事  實
一、甲○○曾於民國（下同）91年7 月19日，因偽造文書案件，
    經台灣桃園地方法院判處有期徒刑4 月，於91年10月9 日撤
    回上訴確定，並於91年11月15日易科罰金執行完畢。
二、甲○○又曾因施用第一級毒品海洛因案件，經台灣士林地方
    法院裁定送觀察、勒戒後，因認有繼續施用毒品傾向，裁定
    令入戒治處所施以強制戒治，於91年10月13日戒治期滿執行
    完畢，由台灣士林地方法院檢察署檢察官於91年11月7 日以
    91 年 度戒毒偵字第105 號為不起訴處分確定。甲○○又自
    91 年12 月底起至92年1 月2 日止，因施用第一級毒品海洛
    因及第二級毒品安非他命案件，除經台灣板橋地方法院檢察
    署檢察官向台灣板橋地方法院聲請強制戒治，並經台灣板橋
    地方法院於92年3 月4 日以92年度毒聲字第629 號裁定令入
    戒治處所施以強制戒治外，刑事部分則經台灣板橋地方法院
    於93 年2月18日以92年度訴緝字第245 號判處有期徒刑8 月
    （海洛因部分）、5 月（安非他命部分），定應執行刑為有
    期徒刑11月，並經台灣高等法院於93年5 月11日以93年度上
    訴字第851 號判決駁回上訴確定在案（現尚在執行中）。
三、詎甲○○猶不知悔改，於91年10月13日強制戒治期滿執行完
    畢後5 年內，復基於施用第一級毒品海洛因之概括犯意，自
    93年1 月底某日起，至93年10月4 日晚上11時10分許止，連
    續在苗栗縣苗栗市高苗里松園29號、台北縣新店市○○路14
    巷16弄4 號3 樓房間、苗栗縣苗栗市中苗電玩店之廁所等地
    ，以注射針筒注射方式，非法施用第一級毒品海洛因多次。
    復另基於施用第二級毒品安非他命之概括犯意，自93年4 月
    21日起，至93年10月4 日止，連續在苗栗縣苗栗市某不詳地
    點、台北縣新店市○○路14巷16弄4 號3 樓房間、苗栗縣苗
    栗市南苗地區某不詳旅社等地，以將安非他命置於鋁箔紙或
    玻璃吸管內，以下火燒烤吸食其產生氣體方式，非法施用第
    二級毒品安非他命多次。嗣分別於左列時、地，為警查獲：
（一）苗栗縣警察局通霄分局刑事組員警，於93年4 月21日下午
      3 時許，持本院核發之搜索票，前往苗栗縣後龍鎮○○街
      1 號案外人吳志生之住處搜索時，剛好甲○○進入屋內，
      員警立即對甲○○盤查，並當場扣得甲○○所持有施用海
      洛因之注射針筒1 支、施用安非他命之玻璃吸管1 支，警
      方並將甲○○帶回刑事組採尿送驗，結果發現其尿液同時
      呈有甲基安非他命及嗎啡陽性反應。
（二）苗栗縣警察局大湖分局刑事組員警，於93年7 月17日上午
      9 時30分許，持本院核發之搜索票，前往苗栗縣竹南鎮頂
      埔里2 鄰頂大埔105 之1 號案外人唐惠玲之住處搜索，當
      場在甲○○身上查獲其所有之安非他命毛重3.9 公克、施
      用海洛因時所用之電子磅秤1 個及注射針筒3 支，警方並
      將甲○○帶回刑事組採尿送驗，結果發現其尿液同時呈有
      甲基安非他命及嗎啡陽性反應。
（三）苗栗縣警察局苗栗分局南苗派出所員警，於93年10月4 日
      晚上11時10分許，在苗栗縣苗栗市金萬年遊樂場，見甲○
      ○正在把玩電動玩具時，要求甲○○出示證件，甲○○起
      身站起來時，從其右口袋掉出1 小包海洛因淨重0.12公克
      （空包裝重0.19公克）、注射針筒2 支，甲○○見苗頭不
      對立即拔腿逃跑，經警方追捕約50公尺始被逮捕。警方除
      扣得上開物品外，並將甲○○帶回刑事組採尿送驗，結果
      發現其尿液雖僅呈甲基安非他命陽性反應，然經檢察官將
      其尿液送請複驗結果，其尿液確實同時呈有甲基安非他命
      及嗎啡陽性反應。
四、案經苗栗縣警察局通霄分局報請台灣苗栗地方法院檢察署檢
    察官偵查起訴，及由苗栗縣警察局大湖分局報請同署檢察官
    移送本院併案審理，另由苗栗縣警察局苗栗分局呈請台灣高
    等法院檢察署檢察長核轉台灣板橋地方法院檢察署檢察官移
    理  由
一、右揭事實，業據被告甲○○於本院審理時供承不諱，而其第
    一次經警對其採尿送驗結果，確同時呈有甲基安非他命陽性
    及嗎啡陽性反應，有苗栗縣警察局通霄分局93年查獲毒品案
    件犯嫌尿液檢體編號表、苗栗縣衛生局93年4 月30日苗衛檢
    字第0930006131號煙毒尿液檢驗成績書等影本各一紙在卷足
    憑（參見93年度毒偵字第372 號偵查卷第40頁、第41頁）。
    警方第二次對被告甲○○採尿送驗結果，仍同時呈有甲基安
    非他命陽性及嗎啡陽性反應，有苗栗縣警察局大湖分局偵辦
    煙毒、麻藥案件嫌犯尿液檢體編號登記簿、苗栗縣衛生局93
    年7 月26日苗衛檢字第0930010851號煙毒尿液檢驗成績書等
    影本各一紙在卷足憑（參見93年度毒偵字第801 號偵查卷第
    81頁、第82頁）。警方第三次對被告甲○○採尿送驗結果，
    雖僅呈有甲基安非他命陽性反應，有苗栗縣警察局苗栗分局
    偵辦煙毒、麻藥案件嫌犯尿液檢體編號登記簿、苗栗縣衛生
    局93年10月11日苗衛檢字第0930015569號煙毒尿液檢驗成績
    書等影本各一紙在卷足憑，然經檢察官將其尿液改送中山醫
    學大學附設醫院中港分院複驗結果，其尿液確同時呈有甲基
    安非他命陽性及嗎啡陽性反應，有該醫院藥物濫用檢測中心
    93年11月15日檢驗報告1 紙在卷足憑（以上參見93年度毒偵
    字第1145號偵查卷第46頁、第47頁、第54頁）。又警方第3
    次查獲被告甲○○所持有之白色粉末1 小包，經送法務部調
    查局依化學呈色法、氣相層析質譜儀分析法鑑定結果，確含
    有第一級毒品海洛因成分，淨重0.12公克（空包裝重0.19公
    克），有該局93年11月23日調科壹字第99000105 6號鑑定通
    知書1 紙在卷足憑（參見台灣板橋地方法院檢察署93年度毒
    偵字第5683號偵查卷第17頁）。此外復有被告甲○○所有第
    一次被警查獲施用海洛因之注射針筒1 支、施用安非他命之
    玻璃吸管1 支，第二次被警查獲之安非他命毛重3.9 公克、
    施用海洛因時所用之電子磅秤1 個及注射針筒3 支，第三次
    被警查獲之注射針筒2 支，扣案足資佐證。是被告甲○○自
    白其有連續施用第一級毒品海洛因、第二級毒品安非他命之
    犯行，應堪信為真實。
二、被告甲○○又曾因施用第一級毒品海洛因案件，經台灣士林
    地方法院裁定送觀察、勒戒後，認有繼續施用毒品傾向，裁
    定令入戒治處所施以強制戒治，於91年10月13日戒治期滿執
    行完畢，由台灣士林地方法院檢察署檢察官於91年11月7日
    以91年度戒毒偵字第105 號為不起訴處分確定。被告甲○○
    又自91年12月底起至92年1 月2 日止，因施用第一級毒品海
    洛因及第二級毒品安非他命案件，除經台灣板橋地方法院檢
    察署檢察官向台灣板橋地方法院聲請強制戒治，並經台灣板
    橋地方法院於92年3 月4 日以92年度毒聲字第629 號裁定令
    入戒治處所施以強制戒治外，刑事部分則經台灣板橋地方法
    院於93年2 月18日以92年度訴緝字第245 號判處有期徒刑8
    月（海洛因部分）、5 月（安非他命部分），定應執行刑為
    有期徒刑11月，並經台灣高等法院於93年5 月11日以93年度
    上訴字第851 號判決駁回上訴確定在案（現尚在執行中），
    此分別有刑案資料查註紀錄表、台灣高等法院被告前案紀錄
    表等在卷足憑。事證明確，被告甲○○於91年10月13日強制
    戒治期滿執行完畢後，5 年內再犯施用毒品之犯行，洵堪認
    定。
三、核被告甲○○所為，係犯毒品危害防制條例第10條第1 項施
    用第一級毒品罪、同條第2 項施用第二級毒品罪。其非法持
    有海洛因、安非他命之低度行為，應分別為施用之高度行為
    所吸收，均不另論罪。被告甲○○先後多次施用第一級毒品
    海洛因、第二級毒品安非他命之行為，時間緊接，所犯罪名
    之構成要件相同，顯均係基於概括之犯意而為，應依連續犯
    之規定各論以一罪，並均依法加重其刑。查被告甲○○曾於
    91年7 月19日，因偽造文書案件，經台灣桃園地方法院判處
    有期徒刑4 月，於91年10月9 日撤回上訴確定，並於91年11
    月15日易科罰金執行完畢，有上開前科表在卷足憑，5 年內
    再犯本件有期徒刑以上刑之罪，為累犯，應依刑法第47條之
    規定，遞加重其刑。被告甲○○所犯上開二罪，犯意各別，
    行為互殊，應分論併罰。爰審酌被告甲○○一再非法施用毒
    品，理應重罰，惟念其所犯僅戕害個人身心健康，及犯後能
    坦白承認等一切情狀，本院並參酌檢察官之具體求刑，分別
    量處被告甲○○如主文所示之刑，並定其應執行之刑，以資
    懲儆。
四、至第三次扣案之海洛因1 小包淨重0.12公克（空包裝重0.19
    公克），係第一級毒品，第二次扣案之安非他命毛重3.9 公
    克，係第二級毒品，均應依毒品危害防制條例第18條第1 項
    前段之規定，沒收銷燬之。另第一次扣案之注射針筒1 支，
    第二次扣案之電子磅秤1 個、注射針筒3 支，第三次扣案之
    注射針筒2 支，均係被告甲○○所有，供注射第一級毒品海
    洛因所用之物；第一次扣案之玻璃吸管1 支，則係被告甲○
    ○所有，供其施用第二級毒品安非他命所用之物，以上扣案
    物品，則應依刑法第38條第1 項第2 款之規定，予以宣告沒
    收。
五、台灣苗栗地方法院檢察署檢察官就被告甲○○於事實欄三之
    （二）被警查獲後，發現其仍有施用第一級毒品海洛因與第
    二級毒品安非他命之犯行，而以該署93年度毒偵字第801 號
    偵查卷，移送本院併案審理，及台灣板橋地方法院檢察署檢
    察官就被告甲○○於事實欄三之（三）被警查獲後，亦發現
    其仍有施用第一級毒品海洛因與第二級毒品安非他命之犯行
    ，而以該署93年度毒偵字第5683號偵查卷（台灣苗栗地方法
    院檢察署93年度毒偵字第1145號），移送本院併案審理，因
    二次移送併辦部分，與起訴被告甲○○施用第一級、第二級
    毒品之犯行部分，均有連續犯之裁判上一罪關係，依審判不
    可分原則，本院自應一併予以審理，附此敘明。
據上論斷，應依刑事訴訟法第273 條之1 第1 項、第299 條第1
項前段，毒品危害防制條例第10條第1 項、第2 項、第18條第1
項前段，刑法第11條前段、第47條、第56條、第51條第5 款、第
38 條 第1 項第2 款，判決如主文。
本案經檢察官黃智勇到庭執行職務。
中　　華　　民　　國　　94　　年　　3 　　月　　25　　日
                  刑事第二庭    法　官　柳章峰
以上正本與原本無異
中　　華　　民　　國　　94　　年　　3 　　月　　25　　日
如不服本判決應於送達後10日內向本院提出上訴狀
   　　                     　　書記官　歐明秀
附錄法條：
毒品危害防制條例第10條
施用第一級毒品者，處6月以上5年以下有期徒刑。
施用第二級毒品者，處
3年以下有期徒刑。
